【裁判字號】    97,訴,5211
【裁判日期】    971231
【裁判案由】    毒品危害防制條例
【裁判全文】
臺灣板橋地方法院刑事判決              97年度訴字第5211號
公  訴  人  臺灣板橋地方法院檢察署檢察官
被      告  甲○○
上列被告因違反毒品危害防制條例案件，經檢察官提起公訴（97
年度毒偵字第8181號、第8866號），本院合議庭以裁定進行簡式
審判程序，判決如下：
    主  文
甲○○施用第一級毒品，累犯，處有期徒刑玖月。又施用第一級
毒品，累犯，處有期徒刑玖月。應執行有期徒刑壹年肆月。
    事  實
一、甲○○前因施用毒品案件，經本院裁定將其送往勒戒處所觀
    察、勒戒後，認有繼續施用毒品之傾向，再經本院裁定令入
    戒治處所施以強制戒治，嗣其因強制戒治成效經評定為合格
    ，無繼續戒治之必要，再經本院裁定停止戒治，所餘戒治期
    間付保護管束，而於民國88年7 月18日保護管束期滿未經撤
    銷，視為強制戒治期滿，由本院以87年度訴字第653 號為免
    刑判決確定；甲○○於上開強制戒治執行完畢後5 年內，復
    有施用第一級毒品之行為，經本院以90年度訴字第571 號判
    處有期徒刑8 月確定（已執行完畢）；甲○○又因施用第一
    級毒品案件，經本院以94年度訴字第46號判處有期徒刑9 月
    確定，經入監執行，而於95年2 月18日縮刑期滿執行完畢；
    再因施用第一級毒品案件，經本院以95年度訴字第2687號判
    處有期徒刑9 月確定，嗣經法院裁定減刑為有期徒刑4 月又
    15日確定，而於96年7 月16日執行完畢。詎甲○○仍不知悔
    改，明知海洛因為毒品危害防制條例第2 條第2 項第1 款所
    規定之第一級毒品，竟基於施用第一級毒品海洛因之犯意，
    而有下列之犯行：
  (一)甲○○於97年7 月24日下午6 時許，在其位於臺北縣鶯歌鎮
    ○○街60巷28號2 樓住處，以將海洛因加水稀釋後再以針筒
    注射入體內之方式，施用第一級毒品海洛因1 次（該注射針
    筒業經丟棄而滅失）；嗣於同日晚間9 時40分許，在其上址
    住處與友人邱垂結一同為警查獲（邱垂結所涉違反毒品危害
    防制條例犯行，由檢察官另案偵查），並扣得邱垂結所有、
    與本件甲○○施用毒品犯行無關之海洛因1 包（下稱第1 次
    為警查獲）。
  (二)甲○○復於97年9 月1 日中午12時許，亦在其上址住處內，
    以前述同一方式施用第一級毒品海洛因1 次（該次施用之注
    射針筒亦經丟棄而滅失）；嗣因甲○○為毒品列管人口，於
    97年9 月3 日前往警局接受驗尿，經警採集其尿液送檢驗後
    ，發現呈毒品陽性反應，始偵得上情（下稱第2 次為警查獲
    ）。
二、案經桃園縣政府警察局桃園分局報請臺灣桃園地方法院檢察
    署檢察官呈請臺灣高等法院檢察署檢察長令轉及臺北縣政府
    警察局三峽分局報請臺灣板橋地方法院檢察署檢察官偵查起
    訴。
    理  由
一、上揭事實，業據被告甲○○於本院審理時坦白承認；且被告
    於第1 次、第2 次為警查獲後所採集之尿液，經送請臺灣檢
    驗科技股份有限公司以酵素免疫分析法初步檢驗、氣相層析
    質譜儀法確認檢驗之檢驗結果，確均呈海洛因代謝物嗎啡、
    可待因陽性反應，有該檢驗機構出具之濫用藥物檢驗報告2
    紙附卷可稽，足認被告上開自白，核與事實相符。又被告前
    因施用毒品案件，經本院裁定將其送往勒戒處所觀察、勒戒
    後，認有繼續施用毒品之傾向，再經本院裁定令入戒治處所
    施以強制戒治，嗣其因強制戒治成效經評定為合格，無繼續
    戒治之必要，再經本院裁定停止戒治，所餘戒治期間付保護
    管束，而於88年7 月18日保護管束期滿未經撤銷，視為強制
    戒治期滿，由本院以87年度訴字第653 號為免刑判決確定；
    被告於上開強制戒治執行完畢後5 年內，復有施用第一級毒
    品之行為，經本院以90年度訴字第571 號判處有期徒刑8 月
    確定（已執行完畢），又因施用第一級毒品案件，經本院以
    94年度訴字第46號判處有期徒刑9 月確定，再因施用第一級
    毒品案件，經本院以95年度訴字第2687號判處有期徒刑9 月
    確定（上開有期徒刑亦均已執行完畢），此亦有臺灣高等法
    院被告前案紀錄表1 份在卷可按；本件事證明確，被告施用
    毒品犯行，堪以認定。
二、按海洛因為毒品危害防制條例第2 條第2 項第1 款所規定之
    第一級毒品。核被告所為，均係犯毒品危害防制條例第10條
    第1 項之施用第一級毒品罪；其施用前後持有第一級毒品海
    洛因之低度行為，應為其施用之高度行為所吸收，均不另論
    罪。被告前後2 次施用第一級毒品海洛因犯行，犯意各別，
    行為互異，應予分論併罰。又被告有如事實欄第1 項所載之
    犯罪科刑及執行紀錄，有臺灣高等法院被告前案紀錄表在卷
    可參，其於受有期徒刑之執行完畢後，5 年內故意再犯本件
    有期徒刑以上之罪，為累犯，應依刑法第47條第1 項規定加
    重其刑。爰審酌被告前已因施用毒品而受免刑判決之寬典，
    並經法院論罪科刑執行完畢，猶不知警惕而再犯本件之罪，
    顯見其自制力薄弱，惟其施用毒品僅屬自殘行為，對於他人
    之法益尚無直接之侵害，及其犯後均坦承犯行，態度尚稱良
    好等一切情狀，量處如主文所示之刑，並定其應執行之刑。
    至被告第1 次為警查獲時所扣得之海洛因1 包，係同案為警
    查獲之友人邱垂結所有，與本件被告施用毒品犯行無關，此
    據被告及邱垂結均供述明確，爰不於本案併予宣告沒收，附
    此敘明。
據上論斷，應依刑事訴訟法第273 條之1 第1 項、第299 條第1
項前段，毒品危害防制條例第10條第1 項，刑法第11條前段、第
47條第1 項、第51條第5 款，判決如主文。
本案經檢察官連思藩到庭執行職務
中    華    民    國    97    年    12    月    31    日
                刑事第十五庭  法  官  劉景宜
上列正本證明與原本無異。
如不服本判決，應於判決送達後10日內敘明上訴理由，向本院提
出上訴狀 (應附繕本) ，上訴於臺灣高等法院。其未敘述上訴理
由者，應於上訴期間屆滿後20日內向本院補提理由書「切勿逕送
上級法院」。
                              書記官  謝秀青
中    華    民    國    98    年    1     月    19    日
附錄本案論罪科刑法條全文：
毒品危害防制條例第10條第1 項
毒品危害防制條例第10條
施用第一級毒品者，處 6 月以上 5 年以下有期徒刑。
施用第二級毒品者，處 3 年以下有期徒刑。


司法院資訊處製作；財團法人民間司法改革基金會備份。
